【裁判字號】    99,台上,947
【裁判日期】    990210
【裁判案由】    違反毒品危害防制條例
【裁判全文】
最高法院刑事判決              九十九年度台上字第九四七號
上  訴  人  甲○○
上列上訴人因違反毒品危害防制條例案件，不服台灣高等法院台
中分院中華民國九十八年十二月十日第二審判決（九十八年度上
訴字第二二五五號，起訴案號：台灣台中地方法院檢察署九十八
年度偵字第一三三八０號），提起上訴，本院判決如下：
    主  文
上訴駁回。
    理  由
按刑事訴訟法第三百七十七條規定，上訴於第三審法院，非以判
決違背法令為理由，不得為之。是提起第三審上訴，應以原判決
違背法令為理由，係屬法定要件，如果上訴理由並未依據卷內訴
訟資料，具體指摘原判決有何違法，自應認其上訴為違背法律上
之程式，予以駁回。本件原判決綜合全部卷證資料，認上訴人甲
○○有其事實欄所載之各犯行，已詳敘所憑之證據與認定之理由
；對於上訴人辯稱郭怡君（未據起訴）未與其共同販毒予蔡家偉
等云云，為不足採，亦依調查所得證據詳予指駁、說明。因認上
訴人犯行明確，而撤銷第一審之科刑判決，改判仍論處上訴人（
共同）販賣第三級毒品四罪刑。上訴意旨略以：上訴人於第一審
準備程序自白犯罪，原判決未依毒品危害防制條例第十七條第二
項規定減輕其刑，適用法則不當；依上揭條例減輕其刑後，原判
決適用刑法第五十九條規定再予減刑，自不得逾有期徒刑二年六
月，原判決竟量處應執行有期徒刑五年，於法有違等語。惟查，
毒品危害防制條例第十七條第二項「犯第四條至第八條之罪於偵
查及審判中均自白者，減輕其刑。」係指偵查及審判中均有自白
犯罪而言。稽之卷證，上訴人就原判決事實欄一(一)至(四)所載販賣
第三級毒品愷他命之各犯罪事實，於偵查中並未自白（見第一三
三八０號偵查卷第七頁以下、第二九頁各訊問筆錄），原判決已
敘明無前揭條項減輕其刑之理由，無適用法則不當之違法。又量
刑輕重，係屬事實審法院得依職權自由裁量之事項，苟已以行為
人之責任為基礎，並審酌刑法第五十七條各款所列情狀而未逾越
法定刑度，即不得遽指為違法。上訴人所論處之各罪，行為時均
為法定本刑屬五年以上有期徒刑，得併科新台幣五百萬元以下罰
金之罪。原判決已敘明第一審判決有所載之違法，應予撤銷，斟
酌上訴人之犯罪情狀，顯有憫恕之情形，依刑法第五十九條規定
減輕其刑，並以上訴人之責任為基礎，依刑法第五十七條之規定
審酌上訴人犯罪之一切情狀，於法定刑內另量處適當之刑之理由
稽詳，既未逾越法定刑度，又未濫用權限，無違法可言。上訴意
旨，對於原判決究竟如何違背法令，非依卷內資料為具體指摘，
猶執陳詞，對於原判決已詳為論斷及說明之事項，再事爭辯，難
謂已符合首揭法定上訴要件，其上訴違背法律上之程式，應予駁
回。
據上論結，應依刑事訴訟法第三百九十五條前段，判決如主文。
中    華    民    國  九十九  年    二    月    十    日
                      最高法院刑事第十一庭
                          審判長法官  石  木  欽
                                法官  洪  佳  濱
                                法官  韓  金  秀
                                法官  段  景  榕
                                法官  周  煙  平
本件正本證明與原本無異
                                      書  記  官
中    華    民    國  九十九  年    二    月  二十四  日
                                                      Ｅ

司法院資訊處製作；財團法人民間司法改革基金會備份。
